【裁判字號】    91,交易,217
【裁判日期】    920129
【裁判案由】    過失傷害
【裁判全文】
臺灣屏東地方法院刑事判決                        九十一年度交易字第二一七號
    公  訴  人  臺灣屏東地方法院檢察署檢察官
    被      告  甲○○
右列被告因過失傷害案件，經檢察官提起公訴（九十一年度偵字第二七七七號），本
院判決如左：
     主  文
甲○○無罪。
     理  由
一、公訴意旨略以：被告甲○○於民國九十一年二月十七日下午五時五十分許，駕駛
    車牌號碼ＷＪ—０六五六號自用小客車，沿屏東縣屏東市○○○路，由南往北方
    向直行，途經該路一一四號前時，本應注意汽車行駛時，駕駛人應注意車前狀況
    ，而依當時條件，又無不能注意之情形，適乙○○（八十五年四月二十三日生）
    自同路一一四號前，在疏未注意其左方有來車之情形下，即貿然奔跑穿越該路至
    對面停車場處，而甲○○因疏未注意車前狀況，未及時發現乙○○穿越馬路，致
    發現時已閃煞不及，因而撞及乙○○，致使乙○○有頭部外傷、前額及鼻部擦傷
    、左側股骨幹骨折、腹部挫傷等傷害，案經乙○○之母丙○○訴由屏東縣警察局
    屏東分局報請偵辦，因認被告刑法第二百八十四條第一項前段過失傷害罪嫌。
二、按犯罪事實應依證據認定之，無證據不得推定其犯罪事實，不能證明被告犯罪者
    ，應諭知無罪之判決，刑事訴訟法第一百五十四條、第三百零一條第一項分別定
    有明文。又犯罪事實之認定，應憑真實之證據，倘證據是否真實尚欠明確，自難
    以擬制推測之方法，為其判斷之基礎。且認定犯罪事實之證據係指足以認定被告
    確有犯罪行為之積極證據資料而言，該項證據自須適合於被告犯罪事實之認定，
    始得採為斷罪資料。故刑事訴訟上之證明資料，無論其為直接或間接證據，均須
    達於通常一般人均不致有所懷疑，而得確信其為真實之程度，始得據為有罪之認
    定，若關於被告是否犯罪之證明未能達此程度，而有合理懷疑之存在，致使無從
    形成有罪之確信，根據罪證有疑，利於被告之證據法則，即不得據為不利被告之
    認定（最高法院五十三年臺上字第六五六號、二十九年上字第三一０五號、七十
    六年度臺上字第四九八六號及三十二年上字第六七號判例參照）。
三、公訴人認被告涉有過失傷害犯行，無非係以道路交通事故調查報告表、診斷證明
    書各一紙及照片多張附卷可稽為其論據。而被告於偵訊及本院審理時固均坦承有
    駕車撞及被害人乙○○之事實，惟堅決否認有何過失情事，辯稱：伊欲行經自立
    南路一一四號前時，該屋旁剛好停了一輛自用小貨車，因而阻擋到視線，不能看
    到此屋之狀況，恰巧被害人突然就自該屋跑出，一時猝不及防，才會撞到被害人
    等語。經查，被告對於其行經車禍現場時之時速為何，其於偵訊時先稱：十幾公
    里等語（見偵卷第六頁反面），嗣於本院調查時則稱：三十公里左右（見本院九
    十一年十二月二日訊問筆錄），所述雖先後不一，然本件事故現場之速限為三十
    公里，有道路交通事故調查報告表一紙附卷可稽，被告尚無超速駕車之情事，合
    先認定。另依卷附檢察官勘驗筆錄（見偵卷第九頁）及編號一、二、三、五、八
    、九號事故現場照片（見偵卷第十三至十五頁）所示，被害人自自立南路一一四
    號住處跑出之際，被害人之父王瑞芳所有Ｐ四—六０二五號自用小貨車，恰占用
    道路停於該屋緊鄰之左側空地前，適完全阻擋被告行經方向之車輛對於該屋及隔
    鄰一一五號人車狀態之觀察視線，故被告供稱：因該自用小貨車阻擋視線，不能
    觀察到此屋之狀態，才未能預見被害人會跑出來等語，應與事實相符，當可採信
    。是被告既因視線遭受阻擋，致未能觀察到被害人住處之狀況，而得預見年幼之
    被害人有冒然闖越馬路之舉動，並採取相關措施以為因應，亦屬當然，其對於被
    害人突如其來之舉止，顯然猝不及防，自難認有何過失之處，此觀本件經送臺灣
    省高屏澎區車輛行車事故鑑定委員會鑑定，亦認被告無肇事因素，有該會九十一
    年七月二十六日高屏澎鑑字第九一一一四二號函附卷可參，即可明證。至臺灣省
    車輛行車事故覆議鑑定委員會覆議結果，雖認被告有疏未注意車前狀況之過失，
    惟被告對於本件車禍之發生是否有過失情事，應以被告撞及被害人之際之主客觀
    情狀為判斷標準，上開覆議徒以被告撞及被害人後之停車位置，推認被告有所過
    失，即有不當，顯不足據為不利被告之認定。
三、綜上所述，被告辯稱：伊無過失等語，應堪採信，此外，本院復查無其他積極證
    據足認被告有公訴意旨所指過失傷害之犯行，揆諸前揭法條及判例意旨，即應為
    有利於被告之認定，為其無罪之諭知。
據上論斷，應依刑事訴訟法第三百零一條第一項，判決如主文。
本案經檢察官趙燕利到庭執行職務。
中  華      民      國    九十二    年     一     月     二十九     日
                                      臺灣屏東地方法院交通法庭
                                          審判長法  官  潘正屏
                                                法  官  包梅真
                                                法  官  林世民
右正本證明與原本無異。
如不服本判決應於收受本判決後送達後十日內向本院提出上訴書狀，其未敘述上訴理
由者，並得於提起上訴後十日內向本院補提理由書狀（均須按他造當事人之人數附繕
本 ）「切勿逕送上級法院」
被告不得上訴。
                                                書記官  薛慧茹
中      華     民      國    九十二    年     一     月     二十九     日


司法院資訊處製作；財團法人民間司法改革基金會備份。
